【裁判字號】    97,易,1021
【裁判日期】    970613
【裁判案由】    竊盜
【裁判全文】
臺灣臺北地方法院刑事判決              97年度易字第1021號
公  訴  人  臺灣臺北地方法院檢察署檢察官
被      告  甲○○
上列被告因竊盜案件，經檢察官提起公訴（97年度偵字第2183號
），本院判決如下：
    主    文
甲○○竊盜，處有期徒刑肆月，如易科罰金以新台幣壹仟元折算
壹日。
    犯罪事實
一、丁○○為址設台北市大安區○○○路○段87號13樓美兆生活
    事業股份有限公司（下稱美兆公司）之傳銷商，甲○○則為
    該公司圓緣團隊執行長，丁○○於民國96年12月5日至自動
    提款機自其所有中國信託商業銀行帳號000000000000號帳戶
    提領新台幣（下同）5000元以準備繳交報名費用後，當日晚
    間7時許至美兆公司開會，於開會前丁○○與該公司同事己○○使用甲○○之辦公桌用餐聊天，並將其皮包1只置於該
    辦公桌上，後因甲○○返回辦公桌，渠2人遂移至隔壁之辦
    公桌繼續用餐聊天，惟皮包仍置於甲○○之辦公桌上（皮包
    之位置在甲○○所坐位子之斜對角），詎甲○○竟意圖為自
    己不法之所有，見丁○○將其皮包放置在其辦公桌上，坐在
    隔壁桌與同事用餐聊天，乃趁丁○○離開座位接聽電話之際
    ，先離開座位再折回丁○○皮包放置處（原座位斜對角），
    以整理辦公桌之動作為遮掩徒手竊取該皮包得手，並取走皮
    包內現金5000元，再趁隙將皮包及內含證件等物丟置於公司
    茶水間內，之後丙○○於茶水間尋獲該只皮包，後經丁○○
    調閱監視錄影帶循線追查，始悉上情。
二、案經台北市政府警察局大安分局報告台灣台北地方法院檢察
    署檢察官偵查起訴。
    理    由
一、訊據被告否認有何竊盜犯行，辯稱：伊只是在收拾椅子上的
    物品，並沒有竊取皮包。經查，丁○○於案發當日在提款機
    提領5000元，失竊當時係將皮包置於甲○○之辦公桌上之事
    實，業據證人丁○○證述明確，並有有其上開帳戶存摺影本
    附卷可稽；又於96年12月5日現場之錄影光碟內容顯示：「
    畫面一開始，第2張桌子是沒有人，告訴人帶著餐盒進來，
    告訴人坐在左邊第2張桌子，背對鏡頭，期間離席，可以看
    到桌上有皮夾，3分時候，己○○進入監視器範圍，己○○
    坐在第3張桌子看報紙，第3張桌子的左下角處沒有物品，3
    分25秒，告訴人起身移到第3張桌子，左手帶著皮夾，坐在
    第3張桌子的左下角處，第3張桌子上面有報紙，4分8秒時，
    被告進入鏡頭，與人寒暄，4分28秒時，丙○○進入監視器
    範圍，5分20秒，被告到第3張桌子面對鏡頭處坐下，7分16
    秒，告訴人與己○○移到第2張桌子，己○○從中間走道走
    到第2張桌子的左側位置，告訴人直接從第3張桌子轉身到第
    2 張桌子，在轉身同時，可以看到左下角處有1個皮夾，在
    告訴人從第3張桌子轉身返回第2張桌子期間，告訴人一直坐
    在第3張桌子左下角位置，沒有其他人使用接近該桌面，後
    來告訴人起身離開座位，交東西給同事，可以看到皮夾仍在
    第3張桌子左下角處，7分34秒，在第3張桌子上可看見告訴
    人皮夾仍在第3張桌子左下角處，10分4秒，戊○○進入監視
    器範圍，10分43秒，戊○○坐到第2張桌子背對鏡頭處，與
    告訴人面對面的位置，從10分45秒己○○靠在牆壁上開始，
    一直到17分29秒己○○起身為止，這段期間都可看到皮夾在
    第3張桌子左下角處（中間有一段己○○調整坐姿，有遮住
    幾秒），17分35秒，告訴人離開第2張桌子，皮夾仍在第3張
    桌子左下角處，第2張桌子只有戊○○背對鏡頭坐在該處，
    約在同時，被告原本面對鏡頭，後來起身走到走道處，約同
    時戊○○也起身收拾桌面，後來被告折回至第3張桌子背對
    鏡頭，並開始收拾桌面物品，期間沒有人接近該處，只有李
    錦琬在中央走道處跟被告談話，沒有接近第3張桌子的左下
    角，也沒有取物的動作，18分32秒，被告先離開第3張桌子
    離去，但第3張桌面被戊○○的背影遮住，沒有辦法看到，
    一直到18分44秒，戊○○離開桌之後，才可以看到第3張桌
    子的情形，當時第3張桌子上的皮夾已經不見了，從17分35
    秒告訴人離開第2張桌子後，一直到18分45秒戊○○離開第2
    張桌子發現皮夾不見的這段期間，除了被告到第3張桌子收
    拾東西的動作外，沒有其他人有接近第3張桌子左下角處，
    且戊○○在收拾物品這段期間，沒有越過第2張桌子至第3張
    桌子拿取東西的動作」等情，業經本院於97年5月30日審理
    時，當庭與被告及證人丁○○、己○○、戊○○、丙○○、
    乙○○勘驗現場錄影光碟無誤，有當日審理筆錄在卷可稽，
    是被告確有竊取丁○○之皮包之行為，應堪認定；另據證人
    丙○○於同日到庭結證稱從伊發現至返還丁○○為止，該皮
    包均未打開過等語。綜上所述，被告前開所辯，不足採信，
    本案事證已臻明確，被告犯行堪以認定，應予依法論科。
二、核被告所為，係犯刑法第320條第1項之竊盜罪。爰審酌其意
    圖不勞而獲，侵害他人之財產權，所為實屬非是，且參酌被
    告犯罪之動機、目的、犯罪後態度，本案所竊得物品價值，
    以及犯後否認之態度等一切情狀，量處如主文所示之刑，並
    諭知易科罰金之折算標準。
三、據上論斷，應依刑事訴訟法第299條第1項前段，刑法第41條
    第1項前段、第320條第1項，刑法施行法第1條之1，判決如
    主文。
本案經檢察官李建論到庭執行職務。
中    華    民    國    97    年    6     月    13    日
                  刑事第一庭  法  官  蘇嘉豐
以上正本證明與原本無異。
如不服本判決，應於判決送達後10日內向本院提出上訴狀（應抄
附繕本）。告訴人或被害人如對於本判決不服者，應具備理由請
求檢察官上訴，其上訴期間之計算係以檢察官收受判決正本之日
期為準。
                              書記官  蘇靜紅
中    華    民    國    97    年    6     月    13    日
附錄本案論罪科刑所適用法條全文：
刑法第320條第1項：
意圖為自己或第三人不法之所有，而竊取他人之動產者，為竊盜
罪，處五年以下有期徒刑、拘役或五百元以下罰金。


司法院資訊處製作；財團法人民間司法改革基金會備份。
